臺灣桃園地方法院小額民事判決　　　　110年度桃小字第911號
原　　　告　徐茂崴　
被　　　告　黃迪琨　

上列當事人間請求損害賠償事件，原告提起刑事附帶民事訴訟，
經本院刑事庭裁定（109 年度審附民字第228 號）移送前來，本
院於民國110 年10月19日言詞辯論終結，判決如下：
    主    文
被告應給付原告新臺幣7,332 元，及自民國109 年4 月14日起至
清償日止，按週年利率5 ％計算之利息。
原告其餘之訴駁回。
本判決第1項得假執行。
    事實及理由
一、原告主張：原告前任職於富鄰保全股份有限公司（下稱富鄰
    公司），被告擔任富鄰公司之協理，為富鄰公司員工投保勞
    工保險、健保保險及製作各類所得扣繳暨免扣繳憑單為被告
    之業務，惟被告明知勞工投保薪資應按其全月薪資總額，以
    勞動基準法第2 條第3 款規定之工資為準，即勞工因工作而
    獲得之報酬，亦明知原告每月薪資至少新臺幣（下同）3 萬
    元以上，竟在其業務上製作之「勞工保險加保申報表與全民
    健康保險第一、二、三類保險對象投保申報表（勞工退休金
    提撥申報表）」上，虛偽登載原告領取較實際領取金額低之
    不實事項，並上傳至勞動部勞工保險局、衛生福利部中央健
    康保險署，致生損害於原告之投保利益。原告前已提起民事
    訴訟向富鄰公司請求此部分之損害賠償，經臺灣高等法院以
    109 年度勞上字第165 號確定判決認定原告得向富鄰公司請
    求賠償之資遣費、失業給付差額分別為7,615 元、54,360元
    ，惟原告先前僅向富鄰公司就資遣費、失業給付差額分別請
    求7,123 元、47,520元。就仍分別有未受填補之492 元、6,
    840 元，共計7,332 元部分，被告既以上開故意背於善良風
    俗之行為造成原告之損害，則被告就原告之損害就應與富鄰
    公司負連帶賠償責任，賠償上開賸餘之7,322 元差額。且原
    告因富鄰公司、被告之前述虛偽填報行為，及後續間之民事
    、刑事訴訟，侵害原告身體健康之權利，造成原告因而必須
    至醫院掛精神科看診，被告應賠償原告精神慰撫金92,668元
    ，爰依民法第184 條第1 項後段、第185 條、第195 條之規
    定，提起本件訴訟等語，並聲明：被告應給付原告100,000
    元，及自刑事附帶民事起訴狀繕本送達之翌日起至清償日止
    ，按週年利率5 ％計算之利息。
二、被告則以：對於上開高院民事判決部分不爭執，高院判決下
    來的金額與原告可請求金額之差距7,332 元，被告同意理賠
    ，但就原告請求精神損失之部分，原告並無損失，原告主張
    被告侵害其健康權部分，原告應提出舉證等語，資為抗辯，
    並聲明：原告之訴駁回。
三、本院之判斷：
  ㈠按當事人主張之事實，經他造於準備書狀內或言詞辯論時或
    在受命法官、受託法官前自認者，無庸舉證，民事訴訟法第
    279 條第1 項定有明文。本件原告主張被告擔任富鄰公司協
    理，未依規定按原告之全月薪資總額投保勞保、健保，雖原
    告已向富鄰公司求償，但仍有資遣費、失業給付差額共計7,
    332 元未受償，被告既於言詞辯論時就此部分陳稱同意賠償
    （見本院卷第83頁反面），依上開規定，原告請求被告給付
    7,332 元之部分，即屬有據。
  ㈡按不法侵害他人之身體、健康、名譽、自由、信用、隱私、
    貞操，或不法侵害其他人格法益而情節重大者，被害人雖非
    財產上之損害，亦得請求賠償相當之金額，民法第195 條第
    1 項定有明文。次按當事人主張有利於己之事實者，就其事
    實有舉證之責任，民事訴訟法第277 條第1 項本文亦有明文
    。本件原告主張因富鄰公司、被告之虛偽填報行為，及後續
    之民事、刑事訴訟，侵害原告之身體健康權，因此去醫院掛
    精神科看診等情，業據原告提出衛生福利部桃園醫院暨新屋
    分院（下稱桃園醫院）、敏盛綜合醫院之收據為證。惟上開
    收據僅能證明原告有於上開時間前往桃園醫院、敏盛綜合醫
    院就診之事實，無法證明原告就診原因與前述被告侵權行為
    具有相當因果關係，原告既未證明被告侵害其身體健康權或
    其他人格法益，則原告請求被告賠償精神慰撫金，即屬無據
    。
四、按給付有確定期限者，債務人自期限屆滿時起，負遲延責任
    。給付無確定期限者，債務人於債權人得請求給付時，經其
    催告而未為給付，自受催告時起，負遲延責任。其經債權人
    起訴而送達訴狀，或依督促程序送達支付命令，或為其他相
    類之行為者，與催告有同一之效力。民法第229 條第1 項、
    第2 項定有明文。又遲延之債務，以支付金錢為標的者，債
    權人得請求依法定利率計算之遲延利息。但約定利率較高者
    ，仍從其約定利率。應付利息之債務，其利率未經約定，亦
    無法律可據者，週年利率為百分之5 ，民法第233 條第1 項
    、第203 條亦有明文。本件原告對被告之侵權行為債權，核
    屬無確定期限之給付，既經原告提起刑事附帶民事訴訟，而
    起訴狀繕本業於109 年4 月13日送達被告，見附民卷第7 、
    9 頁），被告迄未給付，當應負遲延責任。是原告請求自刑
    事附帶民事起訴狀繕本送達被告之翌日即109 年4 月14日起
    算，按週年利率5 ％計算之法定遲延利息，核無不合，應予
    准許。
五、綜上所述，原告依民法第184 條第1 項後段、第185 條之法
    律關係，請求被告給付7,332 元，及自109 年4 月14日起至
    清償日止，按週年利率5 ％計算之利息，為有理由，應予准
    許，逾此範圍，為無理由，應予駁回。
六、本件原告勝訴部分係依小額訴訟程序所為被告敗訴之判決，
    爰依民事訴訟法第436 條之20規定，依職權宣告假執行。
七、本件事證已臻明確，兩造其餘攻擊防禦方法及舉證，經本院
    斟酌後，核與判決結果無影響，爰不予一一論述，併此敘明
    。
八、末按由刑事庭移送民事庭之附帶民事訴訟案件，免納裁判費
    ，刑事訴訟法第504 條第2 項定有明文。據此，原告提起本
    件訴訟，依法無需繳納裁判費，另綜觀卷內資料，兩造復無
    其他訴訟費用之支出，爰無庸宣告兩造各應負擔訴訟費用之
    金額，併此敘明。
中    華    民    國   110    年    11    月    5     日
                  桃園簡易庭  法  官  曾耀緯
以上為正本係照原本作成。
如不服本判決，應於送達後20日內，向本院提出上訴狀並表明上
訴理由，如於本判決宣示後送達前提起上訴者，應於判決送達後
20日內補提上訴理由書（須附繕本）。
如委任律師提起上訴者，應一併繳納上訴審裁判費。
中    華    民    國   110    年    11    月    5     日
                              書記官  張俊睿
附錄
一、民事訴訟法第436 條之24第2項：
    對於小額程序之第一審裁判上訴或抗告，非以其違背法令為
    理由，不得為之。
二、民事訴訟法第436條之25：
    上訴狀內應記載上訴理由，表明下列各款事項：
    （一）原判決所違背之法令及其具體內容。
    （二）依訴訟資料可認為原判決有違背法令之具體事實。
三、民事訴訟法第471 條第1 項：（依同法第436 條之32第2 項
    規定於小額事件之上訴程序準用之）
    上訴狀內未表明上訴理由者，上訴人應於提起上訴後二十日
    內，提出理由書於原第二審法院；未提出者，毋庸命其補正
    ，由原第二審法院以裁定駁回之。